臺灣高等法院刑事判決
110年度上易字第1466號
上  訴  人  臺灣新北地方檢察署檢察官
被      告  徐浚堂




上列上訴人因被告毀損案件，不服臺灣新北地方法院109年度易
字第126號，中華民國110年4月7日第一審判決（起訴案號：臺灣
新北地方檢察署108年度偵字第5960號、108年度偵緝字第1756、
1786號），提起上訴，本院判決如下：
    主  文
原判決撤銷。
徐浚堂共同犯毀損他人物品罪，處拘役肆拾日，如易科罰金，以
新臺幣壹仟元折算壹日。
    事  實
緣邱繼宣(綽號邱大)前對友人李宗榮(上2人另經臺灣新北地方法
院於109年9月9日以109年度易字第126號判決判處拘役40日、30
日在案，僅李宗榮不服提起上訴，嗣經本院以110年度上易字第6
9號判決撤銷改判其無罪而均確定)及徐浚堂表示，欲找真實身分
不詳、綽號小真之人談判金錢糾紛，適徐浚堂大略知悉小真住處
，李宗榮則可向女友借車，其等遂再偕另2 名真實身分不詳之成
年男子，於民國107 年11月1 日凌晨0 時許，搭乘李宗榮駕駛之
車牌號碼000-0000號自用小客車，抵達新北市○○區○○路0 段000 
巷0 弄0 號前，停妥路邊後，一行人陸續下車，徐浚堂並攜有木
棍，邱繼宣、李宗榮則各持球棒，先走至路邊巷內埋伏，期間徐
浚堂並曾走出巷口，而靠近、打量轉角停放之石博仁所有、車牌
號碼0000-00 號自用小客車(下稱系爭車輛)。嗣上開人等自巷內
走回路邊，見有一名騎士發動機車，被告隨即帶頭而上，幸該名
騎士驚險離去、未被攔下，徐浚堂、邱繼宣、李宗榮竟共同基於
毀損之犯意聯絡，轉身往系爭車輛處走去，徐浚堂一舉起木棍示
意，邱繼宣、李宗榮便分持球棒敲砸系爭車輛，致該車之前、後
擋風玻璃、水箱護罩、左側玻璃2 片、左前車燈、引擎蓋多處毀
壞，致令不堪用，足以生損害於石博仁。
    理  由
壹、證據能力部分：
一、本件被告以外之人供述證據部分，檢察官、被告並未就本院
    所認定犯罪事實而經調查採用者之證據能力加以爭執，本院
    審酌各該證據作成時之情況，尚無違法及證明力明顯過低之
    瑕疵，認以之作為證據應屬適當，揆諸刑事訴訟法第159條
    第1項、第159條之5規定，上開經調查之證據，自有證據能
    力。
二、至於本院所引之非供述證據部分，並無證據證明係公務員違
    法取得，亦無依法應加以排除之情形，亦應有證據能力。
貳、實體部分：
一、認定犯罪事實所憑之證據及理由： 
　　被告徐浚堂雖否認有何毀損犯行，並於原審審理時辯稱：我
    只是跟他們同車，他們2個自己過去砸車，我當時坐在車上
    ，等聽到聲音下車，才發現李宗榮、邱繼軒在砸車，就叫他
    們離開云云(原審卷一第143頁、原審卷二第32頁)，經查：
　㈠關於被告、邱繼宣、李宗榮及另2名真實身分不詳之成年男子
    ，一行人搭乘李宗榮所駕駛、其女友林可芸名下車牌號碼00
    0-0000號，於上開時、地抵達案發地點，而後石博仁所有之
    系爭車輛即遭人敲砸，致有多處毀壞而致令不堪用，業經林
    可芸、石博仁於警詢時證述在案，並有卷內車輛詳細資料報
    表、振升汽車有限公司維修單、監視器錄影畫面翻拍照片可
    稽，並為被告所是認，此部分事實，自堪認定。
　㈡又關於本件被告確有與邱繼宣、李宗榮形成共同毀損之犯意
    聯絡，而由邱繼宣、李宗榮下手毀損系爭車輛，此觀諸被告
    、邱繼宣、李宗榮先前坦承犯行之供述，再對照本院勘驗監
    視器錄影檔案之結果等證據資料，亦可認定，茲析述如下：
　⒈被告於偵查中，經提示監視器錄影畫面翻拍照片(偵卷第61至
    62頁)，即承認其係穿短褲之男子，並指認出照片中持球棒
    之2人，分別係李宗榮、邱大即邱繼宣，而表示係李宗榮開
    女友之車輛載一行人前去，其則有攜帶木棍，本件係因邱繼
    宣要找綽號小真之人談金錢糾紛的事，其剛好知道住哪，就
    帶大家過去(偵卷第16至17頁、第127至128頁)。
　⒉本院依被告對於監視器畫面翻拍照片所為之上開指認，勘驗
    監視器錄影檔案(按：即穿短褲者、2名分持球棒者為被告【
    乙男】、李宗榮、邱繼宣【丁男、戊男】，另還有真實身分
    不詳之甲男、丙男，但為方便理解，以下爰不以代稱行文)
    ，結果發現：被告於上開時、地，係從搭乘之車輛副駕駛座
    下車，手持棍條，隨後邱繼宣、李宗榮持球棒跟上，與眾人
    先巡進路邊巷內停等。期間被告曾單獨走出巷口，觀看路邊
    系爭車輛，甚而前往接近。嗣上開人等自巷內走回時，因見
    路邊有騎士發動機車，被告隨即帶頭而上，但未攔住該名騎
    士，詎被告竟轉身往系爭車輛處走去，邱繼宣、李宗榮在後
    跟隨，此際，被告右手高舉木棍示意，邱繼宣、李宗榮便分
    持球棒靠近系爭車輛加以敲砸，直至已走至原乘坐車輛旁之
    被告再次招手，李宗榮、邱繼宣方停手走回，並由李宗榮坐
    上駕駛座搭載一行人離去，有卷內本院勘驗筆錄暨錄影畫面
    截圖可稽(本院卷第52頁、第55至85頁)。
　⒊而由上開被告亦有持木棍下車，且先有靠近打量系爭車輛，
    後又帶頭衝上攔人，但見不成，仍領著李宗榮、邱繼宣走回
    系爭車輛附近，而李宗榮、邱繼宣一俟被告舉起木棍，便爆
    發本件敲砸，直至被告作勢喊停始結束，如此掌握全局種種
    ，即可知悉，邱繼宣、李宗榮之持球棒敲砸系爭車輛，確係
    被告所授意而下手無誤，被告對於本件系爭車輛遭砸，自有
    共同正犯之犯意聯絡。
　⒋且迄原審109年8月24日審理時，邱繼宣、李宗榮均已坦認上
    開犯行(原審卷一第403頁)，甚至質之被告於109年5月25日
    原審審理時，同一度坦承不諱(原審卷一第238頁)，上情再
    無可疑，其事後辯稱，無非係畏罪之飾詞而已，要不可採。
　㈢綜上所述，本件罪證明確，被告犯行洵堪認定，應依法論科
    。
二、論罪：
  ㈠被告行為後，刑法第354條雖於108 年12月27日修正施行，然
    僅係將罰金數額之調整換算結果予以明定，法律效果並無變
    更，應逕行適用裁判時法。
　㈡核被告所為，均係犯刑法第354 條之毀損他人物品罪。又被
    告與李宗榮、邱繼宣間，就上開犯行，有犯意聯絡及行為分
    擔，應論以共同正犯。
三、撤銷改判之理由：
  ㈠原審未能詳察，遽認不能證明被告犯罪，而為無罪之判決，
    容有未洽，檢察官執此上訴，為有理由，應由本院將原判決
    撤銷改判。
　㈡爰審酌被告應知不得任意毀損他人之物，事後又否認犯行，
    態度不佳，嗣與石博仁雖達成調解，有卷內調解筆錄可稽(
    原審卷一第161頁)，但迄未加以賠償，此為被告於原審審理
    時所自承(原審卷二第152頁)，尤屬非是，是再考量其素行
    、生活狀況等一切情狀後，量處如主文第二項所示之刑，並
    諭知易科罰金之折算標準。至扣案之鋁棒1 支，查與被告
    無關，爰不予宣告沒收。
四、被告經合法傳喚，無正當理由不到庭，爰不待其陳述逕行判
    決。
據上論斷，應依刑事訴訟法第369條第1項前段、第364條、第371
條、第299條第1項前段，判決如主文。
本案經檢察官秦嘉瑋提起公訴，檢察官朱曉群提起上訴，檢察官
丁俊成到庭執行職務。
中　　華　　民　　國　　111 　年　　2 　　月　　22　　日
                  刑事第十一庭  審判長法　官  張江澤
                                      法　官  郭惠玲
                                      法　官  梁志偉
以上正本證明與原本無異。
本件依修正後刑事訴訟法第376條第1項但書之規定，得上訴第三
審法院，如不服本判決，應於收受送達後20日內向本院提出上訴
書狀，其未敘述上訴之理由者並得於提起上訴後20日內向本院補
提理由書（均須按他造當事人之人數附繕本）「切勿逕送上級法
院」。
                                       書記官  林明慧
中　　華　　民　　國　　111 　年　　2 　　月　　22　　日
附錄：本案論罪科刑法條全文
刑法第354條
毀棄、損壞前二條以外之他人之物或致令不堪用，足以生損害於
公眾或他人者，處2年以下有期徒刑、拘役或1萬5千元以下罰金
。